臺灣板橋地方法院交通事件裁定　　　 100年度交聲字第1087號
原處分機關　交通部公路總局臺北區監理所
異　議　人
即受處分人　王先禎
上列異議人即受處分人因違反道路交通管理處罰條例事件，對於
原處分機關交通部公路總局臺北區監理所於民國100 年4 月6 日
以北監營裁字第裁40-C00000000號違反道路交通管理事件裁決書
所為之處分，聲明異議，本院裁定如下：
    主  文
異議駁回。
    理  由
一、原處分意旨略以：異議人即受處分人王先禎於民國100 年2
    月16日上午10時23分許，駕駛車牌號碼990-B7號營業一般小
    客車與車牌號碼616-A8號之駕駛人，自新北市○○區○○路
    至中和區○○路58號前相互超車，並發生車禍，由新北市政
    府警察局中和第一分局秀山派出所警員逕行舉發，原處分機
    關認異議人因「二輛以上汽車共同在道路上以危險方式駕駛
    」之違規，依道路交通管理處罰條例第43條第3 項規定，裁
    處異議人罰鍰新臺幣（下同）3 萬元，吊銷駕駛執照，並依
    第24條規定施以道路交通安全講習等語。
二、聲明異議意旨略以：伊於100 年2 月16日10時10分許，駕駛
    車牌號碼990-B7號計程車，行經新店區○○路右轉民權路時
    ，見鍾譽祥駕駛車牌號碼616-A8號計程車，迅速從伊左後方
    跨越逆向車道超車至伊車輛前方，之後伊行經秀朗橋至中和
    區○○路與秀朗路口附近，鍾譽祥駕駛之計程車突然以45度
    斜角攔阻，顯然再度挑釁，伊倒車避開攔阻後，繼續沿景平
    路往中和方向前行，詎鍾譽祥所駕計程車，行至高架橋端時
    ，突超車至伊車輛前方，並緊急煞車，使伊煞車不及而追撞
    ，伊並無危險駕駛；原處分機關僅以鍾譽祥之警詢筆錄作為
    認定違規之唯一依據，且本件到場處理之員警係吳偉輔，與
    舉發通知單之員警施閔中為不同人，舉發員警未實質參與本
    件調查，僅單憑鍾譽祥警詢筆錄而舉發，輕率剝奪異議人之
    工作、財產、自由等權利，於法未合；本件員警未於當場舉
    發或吊銷駕照，反而係事後依據鍾譽祥警詢筆錄逕行舉發，
    亦有違法云云。
三、按汽車駕駛人，駕駛汽車有下列情形之一者，處新臺幣6 千
    元以上2 萬4 千元以下罰鍰，並當場禁止其駕駛：一在道路
    上蛇行，或以其他危險方式駕車。二行車速度，超過規定之
    最高時速60公里以上。三拆除消音器，或以其他方式造成噪
    音。前項情形因而肇事者，並吊銷其駕駛執照。二輛以上之
    汽車共同違反第1 項規定，或在道路上競駛、競技者，處汽
    車駕駛人新臺幣3 萬元以上9 萬元以下罰鍰，並當場禁止其
    駕駛及吊銷其駕駛執照；汽車駕駛人違反第1 項、第3 項規
    定者，應接受道路交通安全講習，道路交通管理處罰條第43
    條第1 項、第3 項、第5 項前段分別定有明文。再小型車駕
    駛人有「二輛以上之汽車共同違反第43條第1 項規定」之違
    規行為者，經警製單舉發，而於舉發違反道路交通管理事件
    通知單所載應到案期限內，自行繳納罰鍰或到案聽候裁決者
    ，處罰鍰3 萬元，吊銷其駕駛執照，3 年內不得重新考領，
    並應接受道路交通安全講習，違反道路交通管理事件統一裁
    罰基準表亦有明文。
四、經查，異議人與鍾譽祥，於上揭時地，分別駕駛車牌號碼99
    0-B7號、616-A8號之營業一般小客車，自新北市○○區○○
    路至中和區○○路58號前相互超車，終至發生交通事故等情
    ，業據證人鍾譽祥於本院調查時證稱：臺灣板橋地方法院檢
    察署100 年偵字第9784號卷第53至60頁所示翻拍照片，是伊
    向監理站申訴，監理站向員警調閱光碟後，再寄給伊，照片
    是伊從路口監視錄影所翻拍，當日異議人在新店區○○路有
    阻擋伊1 次，該次沒有監視錄影，翻拍照片部分是異議人第
    2 次阻擋，當時異議人是行駛在外側車道，在伊前方，伊則
    是行駛在中外車道，伊車頭是在異議人駕駛座左後方，伊打
    方向燈要右轉，異議人就往前行駛阻擋伊右轉，如果伊右轉
    就會撞到異議人車輛，後來伊倒車，異議人就跟著倒車，依
    照片所示，異議人車輛臨停在伊車輛前方阻擋伊前進，此可
    從對向車道之車輛不斷前進，異議人車輛一直阻擋在伊前方
    ，使伊無法前進，前方公車後來開走了，異議人車輛還是停
    在原地，最後伊沒有辦法，才閃到異議人車輛左方往前行駛
    ，且照片中公車煞車燈沒有亮，異議人車輛煞車燈有亮，如
    果不是異議人刻意阻擋伊，伊何需刻意將車頭往異議人車輛
    左邊拉等語（見本院訊問筆錄第3 、5 頁），又證人即承辦
    員警吳偉輔到庭證稱：伊不是當日到場處理員警，伊只是負
    責製作筆錄、調閱監視錄影、卷宗整理，當初有調閱景平路
    、成功路、秀朗路之監視錄影，依監視錄影畫面顯示，異議
    人駕駛車號990-B7號小客車有1 個畫面是擋在鍾譽祥所駕車
    號616-A8號小客車前面，讓鍾譽祥所駕車輛無法過，就是異
    議人先超車到鍾譽祥所駕車輛前面，突然停了幾秒，之後鍾
    譽祥車輛再往其他地方彎，就是在上開偵卷第53頁照片附近
    等語（見本院訊問筆錄第6 頁），再證人即舉發員警施閔中
    於本院調查時證稱：本件是根據肇事雙方筆錄，綜合認定雙
    方在新店區即有超車糾紛，到了中和路段發生第2 次行車糾
    紛，第3 次是在景平路58號前，如果他們2 人在第1 次行車
    糾紛後雙方就不再繼續超車，這個車禍是可以避免，加上秀
    朗橋行車流量大，雙方又是職業駕駛，過了秀朗橋後又是台
    64 號 快速道路上橋端，車流量也是很大，上開偵卷第53頁
    照片是台64號快速道路上橋端處，有卷附照片顯示，公車後
    面第1 輛計程車在該處不應該亮煞車燈，當時車流量不大，
    且又沒有載客行為等語（見本院訊問筆錄第6 、7 頁），並
    有臺灣板橋地方法院檢察署100 年偵字第9784號卷第53至60
    頁所示翻拍照片在卷可參，依翻拍照片所示，異議人前方原
    有1輛 公車行駛在前，異議人車輛確實在鍾譽祥所駕車輛前
    方，而當時該處之內側車道、中內車道均無任何車輛，再依
    對向車道車輛移動之相對位置可知，異議人確實有臨時停車
    阻擋鍾譽祥車輛之行為至明，則證人鍾譽祥證述，其與異議
    人自新店區○○路起至中和區○○路異議人有連續阻擋伊2
    次等情，堪信為真實。又證人鍾譽祥本件所犯妨害公眾往來
    安全罪，業經本院100 交簡字第4265號判決拘役60日在案，
    亦足認於異議人連續阻擋鍾譽祥後，鍾譽祥始有於中和區○
    ○路58號前，於異議人車輛前方急煞，終而釀致交通事故，
    則異議人身為計程車駕駛，為專業汽車駕駛人，更應注意道
    路交通安全，明知行駛路段不管是秀朗橋、或台64號快速道
    路上橋端均為車流量極大路段，雙方於相互超車後，異議人
    於永和區○○路上為阻擋鍾譽祥車輛，在道路上擅自臨時停
    車，顯然達到道路交通管理處罰條例第43條第3 項所指2 輛
    以上之汽車共同違反同條第1 項「以其他危險方式駕車」之
    程度，至為明灼。異議人辯稱：伊車輛到達鍾譽祥前方後，
    有回頭看鍾譽祥有無繼續追來，所以車輛有稍微頓一下沒有
    完全停下來云云，顯係事後避究之詞，委無足採。又本件員
    警取締交通違規事件，除參照異議人及鍾譽祥之警詢筆錄外
    ，另有監視錄影畫面及翻拍照片附卷可佐，亦難認有何違法
    之處，異議人以空指員警舉發與事實不符，亦無足採。
五、綜上，異議人於前開時間、地點確有「2 輛以上汽車共同在
    道路上以其他危險方式駕駛」之違規事實，洵堪認定，原處
    分機關依道路交通管理處罰條例第43條第3 項、第24條第1
    項第3 款，裁處異議人罰鍰3 萬元，吊銷駕駛執照，並施以
    道路交通安全講習之處分，其認事用法，並無違誤。從而，
    本件異議為無理由，應予駁回。
據上論斷，應依道路交通管理處罰條例第87條第2 項、道路交通
事件處理辦法第18條，裁定如主文。
中    華    民    國  100     年    12    月    30    日
                  交通法庭    法  官  張瓊華
上列正本證明與原本無異。
如不服本裁定，應於裁定送達後五日內敘明抗告理由，向本院提
出抗告狀。
                              書記官  謝雪紅
中    華    民    國   101    年    1     月    2     日